【裁判字號】    97,交聲,1969
【裁判日期】    970922
【裁判案由】    交管條例聲異
【裁判全文】
臺灣板橋地方法院交通事件裁定        97年度交聲字第1969號
原處分機關  交通部公路總局臺北區監理所板橋監理站
異  議  人
即受處分人  丙○○
上列異議人因違反道路交通管理處罰條例事件，對於原處分機關
於民國97年7 月22日所為之板監裁字第裁41-C00000000號裁決不
服，聲明異議，本院裁定如下：
    主  文
異議駁回。
    理  由
一、異議意旨略以：異議人丙○○經舉發於民國97年5 月31日下
    午4 時10分許，騎乘車牌號碼KZS-266 號重型機車，行經臺
    北縣板橋市縣○○道○ 段245 巷口，有闖紅燈之違規行為，
    而遭處罰鍰新臺幣1,800 元，並記違規點數3 點在案。惟異
    議人實係綠燈右轉，警察將其與另1 位闖紅燈之老先生相混
    淆，誤認異議人亦是闖紅燈，顯有不當。為此對原裁決聲明
    異議，請求撤銷原處分。
二、按汽車（包含機器腳踏車）駕駛人，行經有燈光號誌管制之
    交岔路口闖紅燈者，處新臺幣1,800 元以上5,400 元以下罰
    鍰，並記違規點數3 點，道路交通管理處罰條例第53條第1
    項、第63條第1 項第3 款定有明文。而依違反道路交通管理
    事件統一裁罰基準表所載，倘違規者係騎乘機器腳踏車，並
    於期限內繳納或到案聽候裁決者，即應處罰鍰新臺幣1,800
    元，並記違規點數3 點。
三、經查，異議人對其於上開時、地騎乘車牌號碼KZS-266 號重
    型機車行經有燈光號誌管制之交岔路口為警攔停之事實，坦
    承屬實。而異議人斯時有闖紅燈之違規，亦經證人即警員乙
    ○○、甲○○到庭證述甚詳。2 名證人在隔離訊問下，所證
    異議人之車行方向、違規方式，暨其等站立位置、舉發經過
    ，悉相吻合，所述異議人騎車未帶安全帽，但該部分違規僅
    施以勸導，未予舉發之情節，並經異議人確認無誤。衡情，
    乙○○、甲○○與異議人素不相識，尚無自陷偽證刑責而故
    意誣指異議人違規之理，其等所證內容既甚具體、明確，未
    見有與他件違規混淆之情形，堪以採信。異議人固辯稱警員
    先處理另一位闖紅燈之老先生後，誤以為其亦是闖紅燈，乃
    併予舉發云云，然警員乙○○、甲○○於97年5 月31日下午
    3 時至5 時執行勤務時，共舉發4 件交通違規，在舉發異議
    人之前，舉發2 件，時間分別為下午3 時20分及3 時35分，
    2 名被舉發人，1 位為女性，1 位為66年次之男性等情，有
    臺北縣政府警察局員警工作紀錄簿影本1 份及臺北縣政府警
    察局舉發違反道路交通管理事件通知單影本4 份可資證明，
    非僅時間與異議人遭舉發之時間有段差距，與異議人所稱在
    其之前被舉發者為「老先生」亦不相符，所辯尚屬無據。此
    外，復有卷附現場圖、現場照片各1 份可供比對。據上事證
    ，異議人有闖紅燈之違規行為，事證明確。原處分機關依據
    上述道路交通管理處罰條例之規定，並參酌違反道路交通管
    理事件統一裁罰基準表所載之裁罰標準予以裁罰，核無違誤
    。異議人之異議為無理由，應予駁回。
四、依道路交通管理處罰條例第87條第2 項、道路交通案件處理
    辦法第19條，裁定如主文。
中    華    民    國    97    年    9     月    22    日
                  交通法庭    法  官  許炎灶
上列正本證明與原本無異。
如不服本裁定，應於裁定送達後5日內向本院提出抗告狀。
                              書記官  屠衛民
中    華    民    國    97    年    9     月    22    日


司法院資訊處製作；財團法人民間司法改革基金會備份。
